【裁判字號】    97,簡上,21
【裁判日期】    970327
【裁判案由】    傷害
【裁判全文】
臺灣新竹地方法院刑事判決              97年度簡上字第21號
上  訴  人
即  被  告  甲○○
上列上訴人即被告因傷害案件，不服本院竹東簡易庭96年度竹東
簡字第211 號中華民國96年12月13日第一審簡易判決（聲請案號
：臺灣新竹地方法院檢察署96年度偵字第5502號），提起上訴，
本院管轄第二審之合議庭判決如下：
    主    文
上訴駁回。
甲○○緩刑貳年。
    事    實
一、甲○○於民國96年7 月20日19時許，在新竹縣竹東鎮仁愛里
    育樂公園內因細故與乙○○發生爭執，竟基於傷害乙○○之
    故意，以隨手拾得之公園內石頭1顆毆打乙○○之臉部3下，
    致乙○○受有臉部擦破傷共3 處（分為3×0.1公分、2×0.3
    公分、0.5×0.2公分）之傷害。
二、案經乙○○訴由新竹縣政府警察局竹東分局報告臺灣新竹地
    方法院檢察署檢察官偵查後聲請簡易判決處刑。
    理    由
壹、程序部分：
    按被告以外之人於審判外之言詞或書面陳述，除法律有規定
    者外，不得作為證據。又被告以外之人於審判外之陳述，經
    當事人於審判程序同意作為證據，法院審酌該言詞陳述或書
    面陳述作成時之情況，認為適當者，亦得為證據。當事人、
    代理人或辯護人於法院調查證據時，知有第159條第1項不得
    為證據之情形，而未於言詞辯論終結前聲明異議者，視為有
    前項之同意，刑事訴訟法第159條第1項及第159條之5分別定
    有明文。經查，本件被告就告訴人乙○○於警詢時之陳述，
    在本院準備程序及審理程序中，就證據能力一節均表示無意
    見，並未於本案言詞辯論終結前聲明異議，而本院審酌上開
    告訴人於警詢時之陳述係彼等於案發後就自己親身經歷之事
    實所為者，依其陳述作成時之情況並不無適當，且非非法取
    得之證據，又無證據力明顯過低之情形，復經本院於審判期
    日就上開證據進行調查、辯論，依前開規定，自得為證據；
    次按，本案認定事實所引用之文書證據，並無證據證明係公
    務員違背法定程式所取得，亦無刑事訴訟法第159條之4之顯
    有不可信之情況與不得作為證據之情形，本院斟酌本案卷內
    之證據並非非法取得，亦無證明力明顯過低之情形，且經本
    院於審判期日依法進行證據之調查、辯論，被告於訴訟上之
    程序權，已受保障，故前揭各該證據，亦均得採為證據，合
    先敘明。
貳、實體部分：
一、認定犯罪事實所憑之證據及認定之理由：
    上揭事實，業據上訴人即被告甲○○於本院準備程序及審理
    時均坦承不諱，核與告訴人乙○○指述之情節相符，復有竹
    信醫院驗傷診斷書乙份在卷可參，足認被告之自白確與事實
    相符，本件事證明確，被告上開犯行堪以認定，應依法論科
    。
二、論罪及科刑：
    核被告所為係犯刑法第277條第1項傷害罪。原審以被告上開
    犯行明確，依刑事訴訟法第449條第1項前段、第3項、第454
    條第2項、刑法第277條第1項、第41條第1項前段、刑法施行
    法第1條之1，量處拘役40日，並諭知如易科罰金之折算標準
    。核其認事用法均無不合，量刑亦屬妥適，應予維持。被告
    上訴意旨以伊已與告訴人達成和解為由，提起上訴，經核為
    無理由，應予駁回。末查，被告已與告訴人達成和解，告訴
    人亦表示同意給予被告緩刑，此有本院97年3月6日準備程序
    筆錄可參，再查，被告前雖曾因故意犯罪受有期徒刑以上刑
    之宣告，然執行完畢或赦免後，5 年以內未曾因故意犯罪受
    有期徒刑以上刑之宣告，有臺灣高等法院被告前案紀錄表乙
    份附卷可佐，其因一時失慮，致罹刑章，惟於本院已坦承犯
    罪，復與告訴人達成和解，堪認已有悔意，歷此教訓，應知
    所警惕，信無再犯之虞，兼以告訴人表示同意給予被告緩刑
    ，因認本案對於被告所宣告之刑，以暫不執行為適當，爰併
    予宣告緩刑2年，以勵自新。
三、據上論斷，應依刑事訴訟法第455條之1第1項、第3項、第36
    8條，刑法第74條第1項第2款，判決如主文。
本案經檢察官鄒茂瑜到庭執行職務。
中    華    民    國    97    年    3     月    27    日
                  刑事第一庭    審判長法  官  許翠玲
                                      法  官  楊惠芬
                                      法  官  楊數盈
以上正本證明與原本無異。
不得上訴。
                                      書記官  謝國聖
中    華    民    國    97    年    3     月    27    日
附錄本案論罪科刑法條全文
刑法第277條第1項
傷害人之身體或健康者，處3年以下有期徒刑、拘役或1千元以下
罰金。


司法院資訊處製作；財團法人民間司法改革基金會備份。
